【裁判字號】    92,毒抗,42
【裁判日期】    920312
【裁判案由】    觀察、勒戒
【裁判全文】
臺灣高等法院臺南分院刑事裁定               九十二年度毒抗字第四二號  孝股
    抗  告  人  甲○○
右列抗告人因觀察勒戒案件，不服臺灣雲林地方法院中華民國九十二年一月二十八日
裁定（九十二年度毒聲字第九二號）提起抗告，本院裁定如左：
      主  文
抗告駁回。
      理  由
一、本件抗告意旨略以：抗告人因感冒而服用感冒藥水，致尿液經送鑑定結果，呈嗎
    啡陽性反應，但抗告人確未施用毒品，原審依鑑定結果，裁定抗告人觀察勒戒，
    顯有未當，為此，提起本件抗告，准予將原裁定廢棄，另為適法之裁定云云。
二、經查：抗告人前因施用毒品案件，經觀察、勒戒後，因無繼續施用毒品傾向，經
    臺灣雲林地方法院以八十七年度訴字第一九五號判決免刑確定；詎抗告人再於九
    十一年十一月二十一日採尿時起回溯三日內之某時，在不詳地點，施用第一級毒
    品海洛因，經臺灣雲林地方法院檢察署觀護人於九十一年十一月二十一日，在該
    署採尿送驗結果，呈嗎啡陽性反應，此有臺灣檢驗科技股份有限公司出具之濫用
    藥物尿液檢驗報告附卷可參；及判決書、被告刑案資料查註紀錄表在卷足憑，則
    被告於五年內再犯毒品危害防制條例第十條第一項之罪，原裁定法院因依檢察官
    之聲請，裁定抗告人送勒戒處所觀察、勒戒。
三、抗告人雖否認有何施用毒品之犯行，惟抗告人尿液經送臺灣檢驗科技股份有限公
    司檢驗結果，呈嗎啡陽性反應，有卷附之臺灣檢驗科技股份有限公司之濫用藥物
    尿液檢驗報告可稽。另查抗告人尿液經送檢驗，經臺灣檢驗科技股份有限公司分
    別以酵素免疫分析法（ＥＩＡ）篩檢及氣相層析質譜儀（GC／MS）做確認，均呈
    嗎啡陽性反應，有前開尿液檢驗報告附卷可稽。又氣相層析質譜儀（GC/MS
    gaschro-ma tography／massspectrometry）乃目前就藥物篩檢結果必須進一步
    確認時所最常採用之確認方法，因此在良好的操作條件之下，以氣相層析質譜儀
    作藥物及其代謝物之定性及定量分析，幾乎不會有偽陽性反應產生，有行政院國
    軍退除役官輔導委員會臺北榮民總醫院八十三年四月七日（八三）北總內字第０
    三０五九號函可按。綜上所述，被告於尿液送驗前七十二小時內，確有施用第一
    級毒品海洛因之犯行已足堪認定。被告雖否認施用毒品，且辯稱尿液經送驗有毒
    品嗎啡陽性反應係因服用感冒藥品所致，但就服用何種感冒藥物所致，均未言明
    ，所辯要屬事後卸責之詞，不足採信，其施用毒品之犯行，足堪認定，本院無再
    予送鑑定之必要。原審以其施用第一級毒品事證明確，依毒品危害防制條例第二
    十條第三項前段之規定，裁定抗告人送勒戒處所觀察、勒戒，經核於法並無不合
    ，抗告人猶執前詞，指摘原裁定不當，為無理由，應予駁回。
四、據上論結，應依刑事訴訟法第四百十二條，裁定如主文。
中      華      民      國    九十二    年      三      月     十二     日
                                     臺灣高等法院臺南分院刑事第五庭
                                             審判長法官  鄭  文  肅
                                                   法官  王  浦  傑
                                                   法官  陳  珍  如
右正本證明與原本無異。
不得再抗告。
                                              法院書記官  周  美  莉
中      華      民      國    九十二    年      三      月     十二     日


司法院資訊處製作；財團法人民間司法改革基金會備份。
